【裁判字號】    99,抗,1487
【裁判日期】    991229
【裁判案由】    聲請具保停止羈押
【裁判全文】
臺灣高等法院刑事裁定                  99年度抗字第1487號
抗  告  人  張世昌
上列抗告人因強盜等案件，不服臺灣新竹地方法院中華民國99
年11月30日所為99年聲字第1229號裁定，提起抗告，本院裁定如
下：
    主  文
抗告駁回。
    理  由
一、抗告人即被告張世昌（下稱抗告人）因強盜等案件，前經原
    審認其涉犯強盜等罪犯罪嫌疑重大，有刑事訴訟法第101條
    第1項第3款之情形，裁定羈押在案。
二、抗告意旨略以：抗告人業經原審判處有期徒刑7年，抗告人
    仍有提起上訴之可能，應不得藉此理由駁回具保聲請。抗告
    人聲請具保意旨雖屬個人家庭親子問題，但請顧及情、理、
    法，讓抗告人執刑前能返家安排家計，處理家事問題，讓抗
    告人服刑前侍孝母親短暫時日，抗告人定省思悔過云云。
三、按羈押之目的，主要在於使追訴、審判得以順利進行，被告
    有無羈押之必要，法院自得依具體個案情節予以斟酌決定，
    並不受檢察官聲請羈押理由之拘束，又如就客觀情事觀察，
    法院羈押裁定之目的與手段間衡量，並無明顯違反比例原則
    情形，即無違法或不當可言。再羈押被告之審酌，並非在行
    被告係有罪、無罪之調查，而係以被告所犯罪嫌是否重大，
    有無羈押原因及必要性，資為是否羈押之依據。因之羈押所
    稱犯罪嫌疑重大，自與有罪判決須達毫無懷疑之有罪確信之
    心證不同，法院僅須依案件卷證為形式上審查各項證據能力
    之有無，再形式上衡量該證據之證據價值，以之決定被告之
    「犯罪嫌疑」是否重大，以為憑斷。
四、經查：查本件抗告人涉強盜等案件，經原院審理後，判處抗
    告人加重強盜罪，處有期徒刑7年在案。查抗告人所犯加重
    強盜罪，為法定最輕本刑5年以上有期徒刑以上之罪，屬刑
    事訴訟法第101條第1項第3款規定之重罪。衡諸抗告人已受
    重刑之諭知，客觀上增加抗告人畏罪逃亡之動機，可預期其
    逃匿以規避審判程序之進行及刑罰之執行之可能性甚高，而
    有逃亡之虞，若命抗告人具保、責付或限制住居等侵害較小
    之手段，均不足以確保審判或執行程序之順利進行，非予羈
    押，國家追訴及刑罰權即有難以實現之危險，況本案屬得上
    訴第三審之案件，本案尚未確定，仍有羈押抗告人之必要至
    為明灼。是本件就整體客觀情事以觀，原審羈押裁定之目的
    與手段間衡量，並無明顯違反比例原則情形，即無違法或不
    當可言。另抗告人抗告意旨所述家中情況云云，非屬法定停
    止羈押原因，且本件羈押之原因，亦不因具保而消滅，復查
    無其他法定停止羈押事由，自不足採為抗告人應予停止羈押
    之依據，或其他法定撤銷羈押之事由。
五、綜上所述，本件抗告人抗告意旨所陳各節，於法並非可採，
    其執此抗告意旨，指摘原裁定不當，求予撤銷判，為無理由
    ，應予駁回。
據上論結，應依刑事訴訟法第412條，裁定如主文。
中    華    民    國    99    年    12    月    29    日
                  刑事第二十庭審判長法  官  楊貴雄
                                    法  官  許必奇
                                    法  官  林銓正
以上正本證明與原本無異。
不得再抗告。
                                    書記官  張淨卿
中    華    民    國    99    年    12    月    29    日

司法院資訊處製作；財團法人民間司法改革基金會備份。
